---
tag: plusultra
---
# Resultados Sprint 4

A partir da reunião das criação de protótipos, foram criados os protótipos de baixa fidelidade do fluxo de conversa com o bot e os protótipos de alta e baixa fidelidade do produto.

- Protótipo de baixa fidelidade do fluxo de conversa:

![Captura de tela de 2021-08-25 09-37-02](https://user-images.githubusercontent.com/78758172/130791709-7227e775-a5e3-4413-82a7-f94e5a15977b.png)

- Protótipo de baixa fidelidade do produto:

![prototipo_bf](https://user-images.githubusercontent.com/44625056/130364359-c673d65c-1dce-4580-b4ea-578bcdbecbf5.jpg)

![prototipo_bf2](https://user-images.githubusercontent.com/44625056/130364362-2c1db5e1-9e03-4a3d-af27-99f30e293558.jpg)

- Protótipo de alta fidelidade do produto:

O vídeo do bot que identifica intenção está [aqui](https://user-images.githubusercontent.com/44625056/130374961-47656346-03c4-4794-a604-dc8cefa1314c.mp4).
E os vídeos do bot que pergunta o tópico da questão que têm finais diferentes, [vídeo 1](https://user-images.githubusercontent.com/44625056/130375095-e8a964ee-ba19-43c4-9c78-bde8e22450d4.mp4) e [vídeo 2](https://user-images.githubusercontent.com/44625056/130375104-4734b18d-da9b-4d9e-b07b-ecd64901897e.mp4).


Já na reunião para decidir os requisitos e o backlog do produto foram feitos brainstorms e depois a organização.

- Requisitos:

![image](https://user-images.githubusercontent.com/44625056/130338574-cb7f6739-dcc1-4cac-8c64-2023e58ecfc0.png)

A integrante [Amanda](https://github.com/AmandaNbr) finalizou as documentações das sprints anteriores e commitou, juntamente com os outros scrum masters fez o EAP, fez o protótipo de baixa fidelidade do ghPages, porém não conseguiu realmente começar a editar o ghPages, porém juntamente com um integrante de outra equipe, o trabalho conseuiu ser terminado.

O arquiteto [Victor](https://github.com/victorear05) avançou consideravelmente no documento de arquitetura, faltando apenas a validação dos outros arquitetos.

Os tecnologistas [Erick](https://github.com/Ericklevy) e [Douglas](https://github.com/DouglasMonteles) fizeram bons arquivos .md autoexplicativos de como executar o rasa e de como criar e treinar um bot, também conseguiram passar os conhecimentos para o resto da equipe com sucesso através de uma reunião.

Já o [Pedro](https://github.com/PedroLSF) participou da documentação do termo de abertura e documentou o backlog que foi discutido em reunião.

Assim, o integrante [Yudi](https://github.com/yudi-azvd) continuou a estudar e implementar dockerfile e docker-compose dentro do contexto do projeto, porém com dificuldades, segundo o mesmo.

## Histórico de Versões

| Data       | Versão | Descrição                      | Autor             |
| :--------: | :----: | :----------:                   | :---------------: |
| 28/08/2021 |  0.1   | Abertura do documento | [Amanda Nobre](https://github.com/AmandaNbr)|

## Objetivos

| Issue   |            Título                         |        Status         | 
|:-------:|:-----------------------------------------:|:-------------------------------:|
| [#44](https://github.com/fga-eps-mds/2021-1-Bot/issues/44) | Avançar na introdução de Docker no projeto com Dockerfile e docker-compose | _Parcialmente Concluído_ |
| [#56](https://github.com/fga-eps-mds/2021-1-Bot/issues/56) | Criar protótipo de baixa fidelidade (time plus-ultra) | _Concluído_ |
| [#57](https://github.com/fga-eps-mds/2021-1-Bot/issues/57) | Estruturação do documento de arquitetura | _Parcialmente Concluído_ |
| [#58](https://github.com/fga-eps-mds/2021-1-Bot/issues/58) | Reunião dos Scrum Masters para alinhar documentação | _Concluído_ |
| [#59](https://github.com/fga-eps-mds/2021-1-Bot/issues/59) | Documentação da Estrutura Analítica do projeto | _Concluído_ |
| [#62](https://github.com/fga-eps-mds/2021-1-Bot/issues/62) | Documentação das sprints | _Concluído_ |
| [#63](https://github.com/fga-eps-mds/2021-1-Bot/issues/63) | Criação e formatação do GHPages | _Parcialmente Concluído_ |
| [#64](https://github.com/fga-eps-mds/2021-1-Bot/issues/64) | Organizar as ideias do backlog | _Concluído_ |
| [#67](https://github.com/fga-eps-mds/2021-1-Bot/issues/67) | Criação do termo de abertura | _Concluído_ |
| [#70](https://github.com/fga-eps-mds/2021-1-Bot/issues/70) | Reunião com os integrantes para discutir os requisitos e o backlog do produto | _Concluído_ |
| [#73](https://github.com/fga-eps-mds/2021-1-Bot/issues/73) | Reunião para realização de protótipos de baixa e alta fidelidade | _Concluído_ |
| [#78](https://github.com/fga-eps-mds/2021-1-Bot/issues/78) | Trabalhando com as estratégias de comunicação do TAP | _Concluído_ |
| [#81](https://github.com/fga-eps-mds/2021-1-Bot/issues/81) | Criar tutorial de rasa em pt para o grupo | _Concluído_ |
| [#83](https://github.com/fga-eps-mds/2021-1-Bot/issues/83) | Conversando com o bot pelo telegram | _Concluído_ |
| [#88](https://github.com/fga-eps-mds/2021-1-Bot/issues/88) | Criação do protótipo de baixa fidelidade do ghPages | _Concluído_ |

## Quadro de conhecimento

![image](https://user-images.githubusercontent.com/44625056/131232196-e113c1b4-5897-4ecf-94b5-74ccb023ff74.png)

## Squad Health Check

![image](https://user-images.githubusercontent.com/44625056/131232237-e411cde5-28e1-46a5-8459-bbe7c0e06671.png)

*dentro da Equipe Plus Ultra

## Avaliação da Scrum Master

A princípio minha opinião era de que a sprint tinha sido ótima, pois fizemos várias documentações e avançamos no conhecimento de rasa e de criação de bot, porém percebi que o projeto está com uma falha enorme de comunicação entre as equipes, o que causou e está causando atraso, tarefas duplicadas e falta de iniciativa. Portanto foi decidido que agora haverá um pré-planning sempre antes do planning da sprint, para as tarefas serem divididas primeiro entre as equipes e depois para cada integrante dentro da equipe. Acredito que no começo será mais difícil de organizar, mas diminuirá consideravelmente a carga de trabalho individual.

Autora: [Amanda Nobre](https://github.com/AmandaNbr)