---
tag: plusultra
---
# Planejamento Sprint 4

Nessa sprint a equipe foi bastante ambiciosa em relação a quantidade de trabalho, tentamos nos arriscar para tentar entender a carga de trabalho que melhor conseguimos finalizar. Marcamos um total de 3 reuniões entre a equipe: para discutir os requisitos e o backlog do produto, para realização dos protótipos de baixa e alta fidelidade e de passagem de conhecimento de rasa dos tecnologistas para o restante do grupo. 
O arquiteto [Victor](https://github.com/victorear05) continuou a trabalhar no documento de arquitetura, tal qual o integrante [Yudi](https://github.com/yudi-azvd) continuou os estudos e implementações com Dockerfile e Docker-Compose.
Os tecnologistas [Erick](https://github.com/Ericklevy) e [Douglas](https://github.com/DouglasMonteles) continuaram a estudar, testar e implementar rasa e a criação de bot, em conjunto com a integração do bot no telegram, visando também a reunião de passagem de conhecimento, para ajudar o resto da equipe a se situar em relação a linguagem e a criação de bots.
A scrum master [Amanda](https://github.com/AmandaNbr), após ter realizado a reunião com os outros scum masters, seguiu a fazer as documentações que estavam pendentes para a release 1, assim como também documentar as sprints passadas, criar um protótipo de baixa fidelidade da página do ghPages e estruturá-lo.
O product owner [Pedro](https://github.com/PedroLSF) parcipará da criação e preenchimento do termo de abertura, também como organizar o backlog que será retirado da reunião.


## Histórico de Versões

| Data       | Versão | Descrição                      | Autor             |
| :--------: | :----: | :----------:                   | :---------------: |
| 21/08/2021 |  0.1   | Abertura do documento | [Amanda Nobre](https://github.com/AmandaNbr)|

## Tamanho da Sprint

**Início**: 19/08/21

**Fim**: 26/08/21

**Duração**: 7 dias

## Objetivos

| Issue   |            Título                         |        Responsáveis         | 
|:-------:|:-----------------------------------------:|:-------------------------------:|
| [#44](https://github.com/fga-eps-mds/2021-1-Bot/issues/44) | Avançar na introdução de Docker no projeto com Dockerfile e docker-compose | Yudi Yamane |
| [#56](https://github.com/fga-eps-mds/2021-1-Bot/issues/56) | Criar protótipo de baixa fidelidade (time plus-ultra) | Victor Eduardo |
| [#57](https://github.com/fga-eps-mds/2021-1-Bot/issues/57) | Estruturação do documento de arquitetura | Victor Eduardo |
| [#58](https://github.com/fga-eps-mds/2021-1-Bot/issues/58) | Reunião dos Scrum Masters para alinhar documentação | Amanda Nobre |
| [#59](https://github.com/fga-eps-mds/2021-1-Bot/issues/59) | Documentação da Estrutura Analítica do projeto | Amanda Nobre |
| [#62](https://github.com/fga-eps-mds/2021-1-Bot/issues/62) | Documentação das sprints | Amanda Nobre |
| [#63](https://github.com/fga-eps-mds/2021-1-Bot/issues/63) | Criação e formatação do GHPages | Amanda Nobre |
| [#64](https://github.com/fga-eps-mds/2021-1-Bot/issues/64) | Organizar as ideias do backlog | Pedro Lucas |
| [#67](https://github.com/fga-eps-mds/2021-1-Bot/issues/67) | Criação do termo de abertura | Pedro Lucas |
| [#70](https://github.com/fga-eps-mds/2021-1-Bot/issues/70) | Reunião com os integrantes para discutir os requisitos e o backlog do produto | Todos os integrantes |
| [#73](https://github.com/fga-eps-mds/2021-1-Bot/issues/73) | Reunião para realização de protótipos de baixa e alta fidelidade | Todos os integrantes |
| [#78](https://github.com/fga-eps-mds/2021-1-Bot/issues/78) | Trabalhando com as estratégias de comunicação do TAP | Pedro Lucas |
| [#81](https://github.com/fga-eps-mds/2021-1-Bot/issues/81) | Criar tutorial de rasa em pt para o grupo | Erick Levy e Douglas Monteles |
| [#83](https://github.com/fga-eps-mds/2021-1-Bot/issues/83) | Conversando com o bot pelo telegram | Erick Levy e Douglas Monteles |
| [#88](https://github.com/fga-eps-mds/2021-1-Bot/issues/88) | Criação do protótipo de baixa fidelidade do ghPages | Amanda Nobre |


## Papeis

|      Função      |            Nome            |
|------------------|:--------------------------:|
| Scrum Master | [Amanda Nobre](https://github.com/AmandaNbr) |
| PO | [Pedro Lucas](https://github.com/PedroLSF) |
| Arquiteto | [Victor Eduardo](https://github.com/victorear05) |
| Devops | [Yudi Yamane](https://github.com/yudi-azvd) |
| Tecnologistas | [Erick Levy](https://github.com/Ericklevy) e [Douglas Monteles](https://github.com/DouglasMonteles) |

Autora: [Amanda Nobre](https://github.com/AmandaNbr)
