---
tag: capivaras
---
# Planejamento Sprint 05

Nessa sprint houve um planejamento maior na divisão de tarefas entre os grupos e vamos ficar responsáveis por participar na elaboração de diversos documentos importantes,
como o de visão e como contribuir (no readme). Além disso, temos muitas dívidas alocadas de tarefas que foram cumpridas parcialmente ou que ainda não estão finalizadas para que cumpram com os requisitos planejados.

## Histórico de Versões


| Data       | Versão | Descrição                      | Autor             |
| :--------: | :----: | :----------:                   | :---------------: |
| 11/09/2021 |    0.1   | Envio inicial do documento de planejamento da sprint 5 | [Matheus Sousa](https://github.com/https://github.com/gatotabaco)|

## Tamanho da Sprint

**Início**: 26/08/21

**Fim**: 01/09/21

**Duração**: 7 dias

## Objetivos

| Issue |            Título            | Estimativa|        Responsáveis         | 
|:-----:|:----------------------------:|:---------:|:---------------------------:|
| [#165](https://github.com/fga-eps-mds/2021-1-Bot/issues/165) | Documentação da Sprint 5 | 2 | Matheus |
| [#87](https://github.com/fga-eps-mds/2021-1-Bot/issues/87) | Criação do documento de visão | 5 | Thais e Ana |
| [#95](https://github.com/fga-eps-mds/2021-1-Bot/issues/95) | Estruturar, fazer update das politicas e de toda documentação já realizada no GHPages | 8 | Lameque |
| [#113](https://github.com/fga-eps-mds/2021-1-Bot/issues/113) | Reunião com os tecnologistas Mini Dojo | - | Lameque |
| [#107](https://github.com/fga-eps-mds/2021-1-Bot/issues/107) | Como contribuir | 2 | Matheus |
| [#63](https://github.com/fga-eps-mds/2021-1-Bot/issues/63) | Reunião para definir as US | 1 | Lameque |
| [#67](https://github.com/fga-eps-mds/2021-1-Bot/issues/67) | Modificação da descrição do projeto no Git | 1 | Ana |
| [#90](https://github.com/fga-eps-mds/2021-1-Bot/issues/90) | Reunião com os tecnologistas sobre o bot | - | Lameque |
| [#77](https://github.com/fga-eps-mds/2021-1-Bot/issues/77) | Reunião dos Scrum Masters e Product Owners | 2 | Matheus e Ana |

## Dívidas alocadas
| Issue |            Título            |      Estimativa     |        Responsáveis         | 
|:-----:|:----------------------------:|:-------------------:|:---------------------------:|
| [#52](https://github.com/fga-eps-mds/2021-1-Bot/issues/52) | Documentação da Sprint 3 | 2 | Matheus |
| [#53](https://github.com/fga-eps-mds/2021-1-Bot/issues/53) | Documentação da Sprint 4 | 2 | Matheus |
| [#65](https://github.com/fga-eps-mds/2021-1-Bot/issues/65) | Backlog versão inicial | 5 | Ana e Thais |
| [#89](https://github.com/fga-eps-mds/2021-1-Bot/issues/89) | Elicitação de requisitos | 5 | Ana e Thais |
| [#55](https://github.com/fga-eps-mds/2021-1-Bot/issues/55) | Personalidade e Identidade Visual do Bot | 5 | Lara |
| [#68](https://github.com/fga-eps-mds/2021-1-Bot/issues/68) | Perguntas sobre vacinação | 2 | Todos os membros do grupo | 

## Papéis

|      Função      |            Nome            |
|------------------|:--------------------------:|
| Scrum Master | [Matheus](https://github.com/gatotabaco) |
| PO | [Ana Carolina](https://github.com/AnaCarolinaRodriguesLeite) |
| Arquiteta | [Lara](https://github.com/gatotabaco) |
| Devops | [Thais](https://github.com/thais-ra) |
| Tecnologista | [Eduardo]() e [Lameque](https://github.com/LamequeFernandes) |

Autor: [Matheus Fonseca Sousa](https://github.com/gatotabaco)


